臺灣臺中地方法院民事裁定            
                                   111年度司繼字第3680號
聲  請  人  新竹市稅務局

法定代理人  黃桂梅  
代  理  人  高銘宗  
受  選任人  林助信律師    

上列聲請人聲請為被繼承人李博友選任遺產管理人事件，本院裁
定如下：
    主      文
選任林助信律師為被繼承人李博友之遺產管理人。
准對被繼承人李博友之大陸地區以外繼承人為承認繼承之公示催
告。
被繼承人李博友之大陸地區以外繼承人，應自前項公示催告最後
揭示於法院公告處、資訊網路及其他適當處所之日起，壹年內承
認繼承，上述期限屆滿，無繼承人承認繼承時，被繼承人李博友
之遺產，於清償債權並交付遺贈物後，如有賸餘即歸屬國庫。
聲請程序費用由被繼承人李博友之遺產負擔。
    理      由
一、按繼承開始時，繼承人之有無不明，而無親屬會議或親屬會
    議未於一個月內選定遺產管理人者，利害關係人或檢察官得
    聲請法院選任遺產管理人，並由法院依公示催告程序，定六
    個月以上之期限，公告繼承人，命其於期限內承認繼承，民
    法第1177條、第1178條規定甚明。次按，先順序繼承人均拋
    棄其繼承時，由次順序之繼承人繼承。其次順序繼承人有無
    不明或第四順序之繼承人均拋棄其繼承權者，準用關於無人
    承認繼承之規定，民法第1176條第6項定有明文。
二、本件聲請意旨略以：被繼承人李博友（男、民國00年0月0日
    生、身分證統一編號：Z000000000號、生前最後住所：臺中
    市○○區○○路000巷00號4樓號）已於106年11月19日死亡，積
    欠稅捐並遺有財產，因無遺囑執行人，且合法繼承人均已拋
    棄繼承，爰依家事事件法第136條及民法第1178條第2項規定
    ，請求選定被繼承人之遺產管理人等語。
三、經查，聲請人上開主張之事實，業據其提出被繼承人李博友
    之除戶戶籍謄本、繼承系統表、個人基本資料、臺中○○○○○○
    ○○檢附之戶籍資料、納稅義務人欠稅查詢表、土地登記謄本
    、全國財產稅總歸戶財產查詢清單、本院家事法庭函文影本
    等為證，復經本院依職權調取106年度繼字第3221號、107年
    度司繼字第83號卷宗查核無訛，堪信為真實。從而，聲請人
    聲請選任被繼承人李博友之遺產管理人，揆諸前揭規定，為
    有理由，應予准許。嗣經本院函詢臺中市律師公會名冊之律
    師有無擔任本件遺產管理人之意願，有林助信律師具狀同意
    願擔任本件遺產管理人，有民事陳明狀附卷可稽。茲審酌林
    助信為執業律師，具有專業知識及能力，且與被繼承人李博
    友所遺遺產間無利害關係，若由其擔任本件遺產管理人，應
    能秉持其專業倫理擔當此具公益性質之職務，並順利達成管
    理保存及清算遺產之任務。執此，本院認為由林助信律師擔
    任被繼承人李博友之遺產管理人，應屬妥適，爰選任之。
四、依家事事件法第127條第4項規定，裁定如主文。
中　　華　　民　　國　　111 　年　　12　　月　　6 　　日
                  家事法庭  司法事務官　羅永旻
以上正本係照原本作成。
如不服本件裁定，得於裁定書送達之翌日起10日內，以書狀敘述
理由，向本庭提起抗告，並應繳納抗告費新台幣1000元。  
中　　華　　民　　國　　111 　年　　12　　月　　6 　　日
                                書記官　陳綉燕